---
title: "ConcretoArmado1"
author: "Yuri Becker"
date: "February 2, 2017"
output: 
  html_notebook:
    toc: TRUE
    toc_float:
      collapsed: false
      smooth_scroll: false
    toc_depth: 4
    theme: cerulean
    highlight: haddock


---

Para cada assunto, um resumao sem embromation e depois as explicacoes


# Determinar $f_{ck}$


Para $n> 20$ amostras, usar a seguinte formula:

$$f_{ck} = f_{cm} \cdot (1 - 1.645 \cdot \delta)$$

$$\delta = \sqrt{\frac{1}{n} \cdot \sum{ \cdot \Bigg( \frac{ f_{ci} - f_{cm}}{f_{cm}}}\Bigg)^2}$$

----
Explicacao:

Ensaios de curta duracao:

$$f_{cj} = \frac{N_{rup}}{A}$$

- $f_{cj}$: resistencia compressao na idade de $j$ dias
- $N_{rup}$: carga de ruptura
- $A$: area

Retirar 6 exemplares por lote  para C50, 12 exemplares para mais.

Lote corresponde a $100 m^3$ por andar para flexao simples ou $50 m^3$ pra outros. (nao ficou bem claro pra mim)

# Estadios {.tabset}

## Estadio 1

As deformacoes no aco e concreto sao as mesmas. Com isso, vale a lei de Hooke:

$$ R_s = A_s \cdot \sigma_s = A_s \cdot \epsilon_s \cdot E_s = A_s \cdot \epsilon_c \cdot E_s$$

## Estadio 2

Tensoes de tracao superiores ao $f_{tk}$ do concreto. Com isso admite-se:

+ Esforcos de tracao sao resistidos apenas pela armadura abaixo da linha neutra


# Dominios


# Exemplos pilar

## Ex.1 - Determinar carga para comprimir o concreto com 70 kgf/cm2

```{r}
# Dados

#pilar 40x50 cm
# 6 barras de 1 1/8" (6.41cm2)

n = 70 #kgf/cm2
a= 40*50 #cm2
a_s = 6*6.41 #cm2
f_ck = 210 #kgf/cm2
f_yk = 2800 #kgf/cm2
e_c = 220000 #kgf/cm2
e_s = 2100000 #kgf/cm2
```

### Determinar carga total

$$N = \sigma_c [A_t + (N - 1) \cdot A_s] $$
$$N = `r n` \cdot [( `r a` + (`r e_s/e_c` - 1) \cdot `r a_s`)] $$
$$N = `r N = n * (a + ((e_s/e_c)-1) * a_s) ; N` kgf $$

### Determinar carga apenas para o concreto

$$N_c = \sigma_c \cdot A_c = `r n` [`r a` - `r a_s`) = `r n_c =  n*(a-a_s); n_c` tf$$

### Determinar carga para o aco 

Na verdade e o (total - concreto)
$$N_s = N - N_c = `r n_s = N - n_c; n_s` tf$$

### Tabela com valores

```{r, echo=FALSE}
options(digits=2)

# aco
s_s = n_s/a_s
eps_s = 100*s_s/e_s # em %

# concreto
s_c =  n_c/(a-a_s)
eps_c = 100*s_c/e_c# em %

```


|          | $\epsilon \ [\%]$  | $\sigma \frac{tf}{cm^2}$  | $\sigma_{rupt}\frac{kgf}{cm^2}$ | $\sigma_{escoamento}\frac{kgf}{cm^2}$ |
|---------:|---------|--------|---------------|---------------------|
| Concreto |`r eps_c`|`r s_c` |`r f_ck`|                            |
|      Aco |`r eps_s`|`r s_s` |               |`r f_yk`             |

## Ex. 2 Carga axil que encurta em 0,1%

```{r}
# mesmos Dados do ex. 1

#pilar 40x50 cm
# 6 barras de 1 1/8" (6.41cm2)

n = 70 #kgf/cm2
a= 40*50 #cm2
a_s = 6*6.41 #cm2
f_ck = 210 #kgf/cm2
f_yk = 2800 #kgf/cm2
e_c = 220000 #kgf/cm2
e_s = 2100000 #kgf/cm2
```

### Tensao no aco

$$\sigma_s = E_s \cdot \epsilon_s = `r e_s` \cdot 0,001  = `r e_s*0.001` kgf/m^2 $$

### Para curva b (cargas rapidas)

```{r}
n_s1 = (e_s/1000) * a_s
n_c1 = 187 * (a - a_s)
n1 = n_s1 + n_c1
```

Segundo a tabela:

$$\sigma_c = 187 kgf/m^2$$

$$ N = N_s + N_c = \sigma_s \cdot A_s + \sigma_c \cdot A_c $$
$$N = 2100 \cdot `r a_s` + 187 \cdot `r a - a_s` = `r n1` kgf$$

### Para curva c (cargas lentas)

```{r}
n_s2 = (e_s/1000) * a_s
n_c2 = 134 * (a - a_s)
n2 = n_s2 + n_c2
```

Pela tabela:

$$\sigma_c = 134 kgf/m^2$$

$$ N = N_s + N_c = \sigma_s \cdot A_s + \sigma_c \cdot A_c $$
$$N = 2100 \cdot `r a_s` + 187 \cdot `r a - a_s` = `r n2` kgf$$



# Exemplos dimensionamento de vigas

## Ex.1 - Dimensionar $A_s$

```{r}
# Dados

# Viga
b_w = 0.12 #m
d = 0.29 #m
m = 12.2 #kN
m_d = m * 1.4 #kN

# Propriedades
f_ck = 20000 #kN/cm2
f_cd = f_ck / 1.4 #MPa
f_yk = 500000 # CA50 kN/cm2
f_yd = f_yk / 1.15 #MPa

```

### Determinar o valor de $x$:

$$M_d = (0.68 \cdot x \cdot d - 0.272 \cdot x^2) \cdot b_w \cdot f_{cd} $$
$$`r m_d` = `r 0.68 * d *b_w * f_cd`x - `r 0.272 * b_w * f_cd` x^2 $$

Achar as raizes de x:

```{r, echo=FALSE}
expr = function(x) {
  x*(0.68 * d * b_w * f_cd) - x^2 *(0.272 * b_w * f_cd) - m_d
}

curve(expr,-0.5,1)
abline(h=0)
abline(v=0)

coefs = c(-m_d, 0.68 * d * b_w * f_cd, -0.272 * b_w * f_cd)

raizes = polyroot(coefs)
raizes


```

Verificar qual das raizes usar:

 $$ x < d  = `r d`$$
```{r}
raiz_valida = uniroot(expr,c(0,d))
raiz_valida$root
```

### Verificacao do dominio

```{r}
x_23 = 0.259 * d
x_34 = 0.6283 * d
if(raiz_valida$root < x_23){
  paste("Dominio 2 --> Aco ja escoou")
}else if(raiz_valida$root > x_34){
  paste("Dominio 4 ")
}else{
  paste("Dominio 3")
}
```


### Calculo do braco de alavanca

$$ z = d - 0.4 \cdot x $$
```{r}
z = d - 0.4 * raiz_valida$root
z #m
```

### Calculo da area $A_s$

$$A_s = \frac{M_d}{z \cdot f_{yd}}  $$
```{r}

a_s = m_d/(z* (f_yd / 10000))
a_s #cm2
```

#
#