---
title: "Estruturas de Madeira"
author: "Yuri Becker"
date: "January 29, 2017"
output: 
  html_notebook:
    toc: TRUE
    toc_float: TRUE
    theme: united

---
```{r, echo=FALSE}
print_result = function(x,y){
  
  return(cat("$$", y, " = ",x, "$$"))
}
```

## Peças tracionadas

### Condição de Segurança

**Utilizar a seguinte formula:**

$$\sigma_{nd} < k_{mod} \frac{f_{co,k}}{1,4}$$

- $\sigma_{nd}$: Tensao, normalemente equivalente a $\frac{N_d}{A_{util}}$
- $k_{mod}$: É a multiplicação de três coeficientes. Umidade, categoria, duração do carregamento.
- $f_{co,k}$: cada madeira tem um valor, pag 193 livro Pfeil
- $1,4$: coeficiente de seguranca para madeiras.

--------

Explicacao:

Para verificar se a madeira resiste o esforco, deve-se verificar as seguintes condicoes:

$$ \sigma_{nd} < f_{to,d} $$

- $\sigma_{nd}$ : tensao normal de projeto
- $f_{to,d}$ : resistencia de tracao de projeto

$$f_{to,d} = f_{co,d}$$
- $f_{co,d}$ : resistencia de compressao de projeto


$$f_{co,d} = k_{mod} \frac{f_{co,k}}{\gamma_s}$$

### Seções mínimas

- Espessura mínima: 5 cm
- Área mínima: 25 cm<sup>2</sup> 
- 

### Exemplo:

Um tirante sera tracionado. Determinar $N_d$ maximo. O tirante sera extendido por 2 cobrejuntas, preso por pregos 4,9 mm, com 8 fileiras, 4 pregos por fileira.

Caracteristicas:

- Umidade 80% ($k_{mod2} = 0,8$)
- C60 dicotiledonia ($f_{co,k} = 60$)
- 2 categoria ($k_{mod3} = 0,8$)

Dimensoes:

- Cobrejunta: 2,5 * 15 cm
- Tirante: 5 * 15 cm   

------

Assumir carregamento de media duracao ($k_{mod1} = 0,7$)
Coeficiente seguranca $ \gamma = 1,4$

```{r, results='asis'}
k_mod1 = 0.7
k_mod2 = 0.8
k_mod3 = 0.8
k_mod = k_mod1 * k_mod2 * k_mod3

f_cok = 60
gamma = 1.4

f_cod = k_mod * f_cok / gamma

print_result(f_cod,"f_{cod}")
```



## Pecas comprimidas

Para compressao, e importante verificar a flambagem.

### Esbeltez

Primeiramente determina-se a esbeltez da peca atraves da formula:

$$$$