---
title: "InstalacaoHidraulica"
author: "Yuri Becker"
date: "June 12, 2017"
output: html_document
---

```{r setup, include=FALSE}
knitr::opts_chunk$set(echo = TRUE)
```

## Exercicio

Para a instalacao predial mostrada abaixo (lol), dimensiona a instalacao de recalque para atender um eficio de 30 pavimentos, tendo cada pavimento 2 apartamentos com 4 quartos. Considerar consumo diaria de 200 l/pessoa.dia
 ---

### Consumo
Considerando 2 pessoas por quarto:

```{r}
# numero de pessoas
p = 30 * 2 * 4 * 2

# volumes de consumo em litros
v_dia = p * 200
v_hora = v_dia / 24
v_minuto = v_hora / 60
v_segundo = v_minuto / 60
```

Pessoas: $`r p`$

Consumo diario: $`r v_dia`\quad l/dia$

Consumo segundo: $`r v_segundo` \quad l/s$

### Bombeamento

Considerando o tempo de funcionamento máximo de 6h por dia, segundo NBR 5626

```{r}
v_bomba_hora = v_dia/6
v_bomba_segundo = v_bomba_hora / (60*60)
```

Volume bomba por hora: $`r v_bomba_hora`\quad l/h$

Volume bomba por segundo: $`r v_bomba_segundo` \quad l/s$


### Recalque

Formula de Farcheimen
$$D=1.3 \sqrt{Q} \sqrt[4]{x}$$
Onde diametro [m]
Q vazao [m3/s]
x horas de funcionamento / 24

```{r}
Q = v_bomba_segundo/1000
x = 6/24
D = 1.3 * Q^(0.5) * x^(1/4)
```

Diametro: $`r D*1000` \ mm`$

Usar o diametro comercial acima: $D=75mm$

